【裁判字號】    99,交聲,1942
【裁判日期】    990726
【裁判案由】    交管條例聲異
【裁判全文】
臺灣板橋地方法院交通事件裁定      99年度交聲字第1942號
原處分機關  交通部公路總局嘉義區監理所嘉義市監理站
異  議  人
即受處分人  甲○○
上列受處分人因違反道路交通管理處罰條例案件，對於交通部公
路總局嘉義區監理所嘉義市監理站民國99年5 月20日所為之嘉監
義裁字裁第76-AEY0000000 號裁決處分（原舉發案號：北市警交
字第AEY288848號）聲明異議，本院裁定如下：
    主  文
異議駁回。
    理  由
一、原處分意旨略以：異議人即受處分人甲○○所有之重型機車
    駕照已逾有效期間，仍於民國98年10月12日中午12時16分許
    ，騎乘車牌號碼XB7-130 號重型機車上路，行經華江橋機車
    引道時，為警當場攔停，並製單舉發，爰依道路交通管理處
    罰條例第22條第1 項第7 款及同條第2 項規定（原處分漏載
    第2 項，應予補充），裁處異議人新臺幣（下同）1800元罰
    鍰，並扣繳駕駛執照等語。
二、異議意旨則以：本件舉發違反道路交通管理事件通知單上並
    未載明車牌號碼，舉發員警事後亦未至異議人家中與車主孔
    云汝進行查證，即擅自補填車牌號碼，自不應處罰，為此聲
    明異議，請求撤銷原處分云云。
三、按汽車（包括機器腳踏車）駕駛人，駕駛執照逾有效期間仍
    駕車者，處1,800 元以上3,600 元以下罰鍰，並禁止其駕駛
    ，其駕駛執照並應扣繳之，道路交通管理處罰條例第22條第
    1 項第7 款、第2 項分別定有明文。
四、經查：
(一)、異議人於98年10月12日中午12時16分許，騎乘異議人之女孔
    云汝所有之車牌號碼XB7-130 號重型機車行經華江橋機車引
    道時，經臺北市政府警察局萬華分局警備隊小隊長乙○○進
    行攔查，乙○○透過同仁使用警用電腦查詢後，查知異議人
    之重型機車駕駛執照早已於75年4 月22日逾期，並確認異議
    人所騎乘前開機車之車主資料後，即依法製單舉發，而由異
    議人當場簽收等情，業經證人即舉發警員乙○○於本院調查
    時到庭具結證述明確，復為異議人所不爭執，並有舉發違反
    道路交通管理事件通知單、機車駕照基本資料、證號查詢機
    車駕駛人資料及前述重型機車車籍資料各1 紙附卷可稽，異
    議人於上開時地駕駛執照逾有效期間仍駕車之違規事實，至
    為明確。
(二)、異議人雖以前詞置辯，惟按交通勤務警察或依法令執行交通
    稽查任務人員，對於違規行為人所製單舉發之舉發通知單，
    其性質屬暫時性行政處分，如受處分人不服舉發通知單所認
    定之交通違規事實或認其有違法時，欲循救濟途徑加以救濟
    ，經處罰機關經由裁處程序開立裁決書，此裁決書之法律性
    質方為終局行政處分，受處分人若再有不服，得以此裁決書
    為訴訟標的向交通法庭聲明異議。復按行政程序法第111 條
    第7 款所規定「其他具有重大明顯之瑕疵者」構成行政處分
    無效之事由，係於同條前6 款所定具體事由外，所為之概括
    規定，於解釋上除應參酌該條前6 款所列重大事由外，尚以
    該瑕疵係屬特別明顯、重大為判斷標準。又行政處分如有誤
    寫、誤算或其他類此之顯然錯誤，處分機關得隨時或依申請
    更正之。前項更正，附記於原處分書及其正本，如不能附記
    者，應製作更正書，以書面通知相對人及已知之利害關係人
    ，行政程序法第101 條亦定有明文。觀諸本件舉發違反道路
    交通管理事件通知單收執聯，其上車牌號碼之欄位固確屬空
    白，然依證人乙○○於本院調查時之證述可知，該欄位係其
    於製單舉發時因一時疏忽而漏載；又上開舉發違反道路交通
    管理事件通知單就受處分人即異議人之年籍資料、違規時地
    、違規事實、應到案日期及處所、違反法條等重要處分內容
    均翔實填載，且就異議人於違規時所駕駛之車輛種類、車主
    姓名等部分亦皆填載無誤，參佐異議人對於其於上開時地係
    駕駛車號XB7-130 號機車之事實，復自始未予爭執，俱徵前
    述舉發通知單上車牌號碼欄位之空白，僅係漏載，核非重大
    明顯之瑕疵，不致影響該舉發通知單之效力。況舉發員警乙
    ○○已於事後在舉發違反交通管理事件通知單移送聯上將車
    牌號碼部分予以補充更正，此有該舉發通知單移送聯1 紙在
    卷可考，縱舉發機關未就此部分另行製作書面通知異議人，
    惟原處分機關已在99年5 月20日所開立之裁決書上明確列載
    上開車牌號碼，並依法送達異議人，自已生更正通知之效果
    。又本件異議人異議之標的應為原處分機關所製作之終局行
    政處分即上開裁決書，該裁決書既無何違法之瑕疵存在，異
    議人猶執前詞對於本件裁決漫加指摘，顯屬無據。
五、綜上所述，本件異議人確有駕駛執照逾有效期間仍駕車之違
    規事實，原處分機關乃依道路交通管理處罰條例第22條第1
    項第7 款、第2 項之規定，裁處異議人罰鍰1800元，並扣繳
    其駕駛執照，核無不當；本件異議為無理由，應予駁回。
據上論斷，應依道路交通案件處理辦法第19條規定，裁定如主文
。
中    華    民    國    99    年    7     月    26    日
                      交通法庭  法  官  吳佳穎
以上正本證明與原本無異
如不服本裁定應於送達後5日內向本院提出抗告狀
                                書記官  黃炎煌
中    華    民    國    99    年    7     月    27    日

司法院資訊處製作；財團法人民間司法改革基金會備份。
